【裁判字號】    99,聲,47
【裁判日期】    990224
【裁判案由】    行使權利
【裁判全文】
臺灣嘉義地方法院民事裁定                99年度聲字第47號
聲  請  人  甲○○
相  對  人  乙○○
上列當事人間聲請行使權利事件，本院裁定如下：
    主  文
相對人應於本裁定送達後二十日內，就其因臺灣士林地方法院九
十五年度執全字第第八七三號、第九四五號、第一０五九號假扣
押執行程序所受之損害，向聲請人行使權利，並向本院提出為行
使權利之證明。
聲請程序費用由相對人負擔。
    理  由
一、按訴訟終結後，供擔保人得聲請法院通知受擔保利益人於一
    定期間內行使權利，並向法院為行使權利之證明，以便供擔
    保人於受擔保利益人未提出行使權利之證明時，向法院聲請
    裁定返還其提存物，民事訴訟法第104條第1項第3款定有明
    文。上揭規定，依民事訴訟法第106條規定，於其他依法令
    供訴訟上之擔保者準用之。所謂訴訟終結，包括執行程序終
    結；於假扣押執行事件，如供擔保之債權人已撤回假扣押之
    執行，其撤回執行距其收受為執行名義之假扣押裁定已逾30
    日，依強制執行法第132條第3項規定已不得再聲請強制執行
    者，亦可認為訴訟終結，此有最高法院88年度台抗字第682
    號裁定意旨可茲參照。
二、聲請意旨略以︰聲請人前依本院95年度裁全字第1192號、12
    97號、1478號裁定准予對相對人為假扣押，並持上開假扣押
    裁定，向臺灣士林地方法院以97年度存字第1057號、1150號
    、12 99號案件提存擔保金，並聲請該院對相對人之財產為
    假扣押執行，由臺灣士林地方法院以95年度執全字第873號
    、945號、1059號案件為假扣押執行在案。今因訴訟已經終
    結，並撤回上開假扣押執行程序，爰聲請本院通知受擔保利
    益人即相對人於一定期間內行使權利等語。
三、經查，聲請人所主張之事實，業據提出前揭假扣押裁定、提
    存書、本案歷審民事判決暨確定證明書、假扣押執行撤回聲
    請狀等影本為證，復經本院依職權電詢臺灣士林地方法院，
    確認前揭假扣押執行均已撤回無訛，有本院公務電話記錄、
    臺灣士林地方法院囑託塗銷查封登記函傳真影本在卷可證，
    依前揭意旨，訴訟已經終結。又相對人迄未對聲請人行使權
    利，業有本院民事記錄科查詢表附卷可查，從而，聲請人聲
    請通知相對人限期行使權利，核與前揭規定相符，自應准許
    。
四、依民事訴訟法第95條、第78條，裁定如主文。
中    華    民    國    99    年    2   月     24   日
                  民事第三庭  法  官  洪嘉蘭
以上為正本，係照原本作成。
如對裁定抗告，須於裁定送達後10日內，向本院提出抗告狀（並
繳納抗告費新臺幣1,000元）
中    華    民    國    99    年    2    月    24   日
                              書記官  陳昭煌

司法院資訊處製作；財團法人民間司法改革基金會備份。
